---
title: "R Notebook"
output: html_notebook
---
# 0. packages
```{r}
#. 시계열 분석 모델링을
library(tidyverse)
library(tidymodels)
library(modeltime)
library(forecast)
#. 시계열 데이터 처리
library(tsibble)
library(lubridate)
library(timetk)
library(tibbletime)
library(timetk)
#. 주식 데이터 로드
library(tidyquant)
#. Visualization
library(ggthemes)

theme_set(theme_bw())
```

# 1. data : KO aka CokaCola
## ㅏ get data : KO aka CokaCola
```{r}
tq_coke <- tq_get("KO",
                  get  = "stock.prices",
                  from = "2000-01-01",
                  to   = Sys.time()) #. for up to date
head(tq_coke)
tail(tq_coke)
```

## ㅏ handling non-trading days
```{r}
tq_coke_tsbl <-
tq_coke %>%
  as_tsibble(key = c(symbol),
             index = date)
#. 주식 비거래일 종가를 직전 종가로 설정
tq_coke_tsbl <-
  tq_coke_tsbl %>%
  select(symbol, date, close) %>%
  fill_gaps() %>% 
  tidyr::fill(close, .direction = "down")
#. modeltime 패키지를 위한 데이터 형식을 tibble로 설정
tq_coke_tsbl <- as.tibble(tq_coke_tsbl)
```

## ㅏ split data: Train / Test
```{r}
splits <- tq_coke_tsbl %>% time_series_split(assess = "12 month", cumulative = TRUE)
#. 검증 개요를 plot
splits %>% 
    tk_time_series_cv_plan() %>% 
    plot_time_series_cv_plan(date, close,
                             .interact = FALSE, 
                             .title = "Partition Train / Test")
```
#. 3 model
## ㅏ AutoArima를 통한 모델 탐색
```{r}
#. auto ARIMA를 이용해 적절한 파라미터를 탐색한다 
#. trace = TRUE 옵션을 사용하면 탐색 중인 모델을 볼 수 있다
model_fit_arima_trace <- modeltime::arima_reg() %>%
  parsnip::set_engine("auto_arima", trace = TRUE) %>%
  parsnip::fit(close ~ date, 
               data = training(splits)) %>%
  capture.output()
  
```
### ... 탐색한 모델을 AICc가 낮은 순으로 정렬
```{r}
model_fit_arima_trace 
x <- model_fit_arima_trace[4:45]
x <- textConnection(x) 
tb_arima_trace_record <- read.table(x, sep = ":")
colnames(tb_arima_trace_record) <- c("models", "AICc")
tb_arima_trace_record %>%
  arrange(AICc, desc = FALSE)
```
### ... AutoArima가 선택한 Best model
```{r}
model_fit_arima_trace[47:64]
```
## ㅏ AutoArima가 선택한 상위 3개 모델과 arima_boost 모델 접합
```{r}
#. ARIMA(2,1,4)(2,0,0)[7]
model_fit_arima214200f <- modeltime::arima_reg(
  seasonal_period          = 7,
  non_seasonal_ar          = 2,
  non_seasonal_differences = 1,
  non_seasonal_ma          = 4,
  seasonal_ar              = 2,
  seasonal_differences     = 0,
  seasonal_ma              = 0) %>%
  parsnip::set_engine("arima", include.drift = FALSE) %>%
  parsnip::fit(close ~ date, 
               data = training(splits))
#. ARIMA(2,1,4)(2,0,0)[7] with drift
model_fit_arima214200t <- modeltime::arima_reg(
  seasonal_period          = 7,
  non_seasonal_ar          = 2,
  non_seasonal_differences = 1,
  non_seasonal_ma          = 4,
  seasonal_ar              = 2,
  seasonal_differences     = 0,
  seasonal_ma              = 0) %>%
  parsnip::set_engine("arima", include.drift = TRUE) %>%
  parsnip::fit(close ~ date, 
               data = training(splits))
#. ARIMA(3,1,5)(2,0,0)[7]
model_fit_arima315200f <- modeltime::arima_reg(
  seasonal_period          = 7,
  non_seasonal_ar          = 3,
  non_seasonal_differences = 1,
  non_seasonal_ma          = 5,
  seasonal_ar              = 2,
  seasonal_differences     = 0,
  seasonal_ma              = 0) %>%
  parsnip::set_engine("arima", include.drift = FALSE) %>%
  parsnip::fit(close ~ date, 
               data = training(splits))
#. arima_boost model
model_fit_arima_boost <- modeltime::arima_boost() %>%
  parsnip::set_engine("auto_arima_xgboost") %>%
  parsnip::fit(close ~ date + as.numeric(date) + month(date), 
               data = training(splits))

```

## ㅏ 예측 워크플로우를 위해 modeltime_table 생성
```{r}
model_tbl <- modeltime::modeltime_table(
    model_fit_arima214200f,
    model_fit_arima214200t,
    model_fit_arima315200f,
    model_fit_arima_boost
    )
model_tbl
```
## ㅏ modeltime_table
### ... test 데이터에 적합시켜서 보정
```{r}
calibration_tbl <- model_tbl %>%
    modeltime::modeltime_calibrate(testing(splits)) 
calibration_tbl
```
### ... visualization the forecast test
```{r}
calibration_tbl %>%
    modeltime::modeltime_forecast(new_data = testing(splits), 
                                  actual_data = tq_coke_tsbl,
                                  conf_interval = 0.90) %>%
    modeltime::plot_modeltime_forecast(.legend_show = TRUE, 
                                       .legend_max_width = 20)
```
## ㅏ  Accuracy Metrics: rmse를 기준으로 평가
```{r}
calibration_tbl %>%
  modeltime_accuracy() %>%
  arrange(rmse, desc = FALSE)
```
## ㅏ refitting
### ... train/test를 합한 original 데이터를 이용해서 refitting
```{r}
refit_tbl <- calibration_tbl %>%
    modeltime::modeltime_refit(data = tq_coke_tsbl)
```

### ... forecast plot 
```{r}
forecast_tbl <- refit_tbl %>%
    modeltime::modeltime_forecast(
        h = "12 month",
        actual_data = tq_coke_tsbl,
        conf_interval = 0.90
    ) 

forecast_tbl %>%
    modeltime::plot_modeltime_forecast(.interactive = TRUE,
                                       .legend_max_width = 20)
```

# 최종 선택한 ARIMA(2,1,4)(2,0,0)[7] WITH DRIFT 모델의 예측 결과 출력
```{r}
forecast_tbl_fnl <- forecast_tbl %>%
  subset(.model_id == "2") 

forecast_tbl_fnl
```


